

# Sergio Stiven Salamanca Forero

Pagotá D.C., Colombia.

+57 305 371 91 34

□ salamancasergio98@gmail.com

**ii** 26 de Junio de 1998

PERFIL PROFESIONAL

## Ingeniero electricista

Ingeniero electricista egresado del programa de ingeniería eléctrica de la Universidad de La Salle. Experiencia como Ingeniero de diseño eléctrico de S/E de AT y MT, también en el sector de Oil & Gas para nuevos pozos y facilidades, experiencia como Ingeniero de mantenimiento eléctrico en central de generación de energía, teniendo inferencia en trabajos en diferentes niveles de tensión (BT, MT y AT), adicional experiencia como Ingeniero de apoyo a contratista de servicios públicos encargada del mantenimiento correctivo y preventivo de las redes de alumbrado público de Bogotá y Cundinamarca, también cuento con experiencia como auxiliar operativo en proyecto enfocado en la interventoria de obras eléctricas de BT y MT. Conocimientos de manejo de herramientas ofimáticas tales como Matlab, Excel, SAP, AutoCAD y ETAP; con interés en poder aportar soluciones e innovación en mi área de trabajo desde el conocimiento adquirido en mi formación profesional y experiencia laboral. Persona dinámica y responsable, con capacidad de trabajar en equipo y facilidad de adaptación, dotes de liderazgo e iniciativa para resolver problemas y lograr metas.

### **ESTUDIOS**

2023 – Actualmente

# Especialización en Gerencia de Proyectos

Uniminuto, Bogotá, Colombia.

2015 - 2020

## Pregrado en Ingeniería Eléctrica

Universidad de La Salle, Bogotá, Colombia.

2009 - 2014

## Bachiller académico

IED Miguel de Cervantes Saavedra Bogotá, Colombia

## **EXPERIENCIA LABORAL**

Febrero 2023 - Actualmente

## Ingeniero eléctrico I

IM3 COLOMBIA S.A.S. Subestaciones eléctricas Bogotá D.C., Colombia

### Logros y responsabilidades:

- · Diseño eléctrico de S/E de AT y MT
- Diseño eléctrico para el reemplazo de CTS en ambos extremos de una línea de AT existente
- Diseño para la integración de la nueva bahía de C&P para una nueva línea de AT en una S/E
- Diseño para el reemplazo de un interruptor de potencia de 115kV
- Revisión de diseño eléctrico para inclusión de un reactor trifásico de línea de respaldo de 12.5MVAR en 220kV

### Octubre 2022 - Febrero 2023

## Ingeniero eléctrico

IDOM CONSULTING, ENGINEERING, ARCHITECTURE S.A.U. Oil & Gas Bogotá D.C., Colombia

## Logros y responsabilidades:

- Desarrollo de diseños de eléctricos para la ampliación y/o construcción de nuevos pozos y facilidades.
- Actualización de diseño eléctrico para granja solar de 20 MWp

#### Julio 2021 - Julio 2022

## Profesional mantenimiento eléctrico

ENEL - EMGESA S.A. Central termoeléctrica Termozipa Área de mantenimiento eléctrico Tocancipa, Colombia

## Logros y responsabilidades:

- Apoyo a gestoría de contratos de mantenimiento eléctrico para asegurar el despacho de generación de la central
- Elaboración de especificaciones técnicas y pliegos de licitaciones como ofertantes.
- · Supervisión a trabajos de mantenimiento eléctrico en BT, MT y AT.
- Modernización de equipos de protección en la central (Cambio de interruptor de potencia en 115kV)
- · Mantenimiento en sistemas BESS usados en regulación primaria
- Elaboración de pagos y conformidades a contratistas de Enel (uso de SAP)
- · Gestión de mantenimiento en general para el correcto desarrollo del área

#### Septiembre 2020 - Junio 2021

## Ingeniero de apoyo

COBRA INSTALACIONES Y SERVICIOS SUCURSAL S.A. Grupo Cobra Alumbrado público (AP) Bogotá D.C., Colombia

## Logros y responsabilidades:

- Seguimiento de producción del proceso, supervisores y cuadrillas de alumbrado público (AP).
- · Supervisión a cuadrillas en ejecución en terreno.
- Elaboración de presupuestos y cronograma para ejecución de obras.
- Elaboración de diseños para nuevas instalaciones de AP.

## Febrero 2020 - Septiembre 2020

## **Auxiliar Operativo**

SGS- Estudios técnicos SAS Área industrial Bogotá D.C., Colombia

# Logros y responsabilidades:

- Calidad a los trabajos ejecutados en inspección de obras eléctricas.
- · Interventoria al cumplimiento a normas de construcción para redes en BT y MT.
- Conocimiento de normas técnicas de construcción para redes en BT y MT.

# FORMACIONES ADICIONALES

2020

## Trabajo en alturas nivel Coordinador

SAFETY WORK INDUSTRIA SAS Duración 80 horas

# Formación en mantenimiento de redes energizadas (TeT) (Alumbrado Público)

SETET S.A.S Duración 16 horas

# 2019 Curso diseño y construcción de tableros de instrumentación

**SENA** 

Duración 40 horas

# 2015 Beca Ser Pilo Paga 2015-I

Bogotá, Colombia

## HERRAMIENTAS OFIMÁTICAS

- Microsoft Office [Excel, Word, PowerPoint, etc.] (iIntermedio)
- SAP (Intermedio)
- MATLAB (Intermedio)
- · AutoCAD (Básico)
- ETAP (Básico)

## HABILIDADES PERSONALES

#### Fortalezas

- Fuertes habilidades de motivación y liderazgo.
- · Habilidad para trabajo bajo presión.
- · Habilidad para trabajo individual o en equipo según se requiera.
- · Habilidad para la resolución de problemas.
- · Persona dinámica y proactiva.

## Lenguajes

· Ingles: Leer, escribir, hablar. - Nivel B1.

## Información adicional

· Licencia de conducción categoría C1 y A2.

### **REF. PERSONALES**

# Michelle Dayanna Garzón Gomez

Ingeniera electricista +57 312 449 7733

## Julián Leonardo Martínez

Ingeniero en automatización +57 301 211 8646

## Manuel Alberto Silva

Ingeniero electricista +57 302 377 8021

#### **REF. FAMILIARES**

## Orlando Salamanca Calderón

Empleado Suma SAS Padre +57 305 463 7718